# 关于有限合伙企业投资

提问人：4927129 时间：2019-04-30 22:15:35
请教陈版主，A 公司及 A 公司法定代表人王某、王某儿子分别出资 90 万元、 9 万元、 1 万元成立一家有限合伙企业 B，A 公司、王某为有限合伙人，王某儿子为普通合伙人，B 有限合伙企业营业范围为股权投资管理，B公司注册资本为 100 万元， 2018 年 9 月 A公司出资 5 万元，王某及王某儿子还未出资，请教陈版主，A公司 2018 年出资 5 万元可以作为长期股权投资，将 B 有限合伙企业纳入 2018 年合并报表范围，若不能，A 公司对B 合伙企业股权投资应计入那个科目？谢谢

回答人：chenyiwei
设立有限合伙企业 B 的目的是什么？截至 2018 年末仅 A 部分出资的原因？该合伙企业的收益分配和亏损分担机制如何？

提问人：4927129 时间：2019-05-01 09:19:08
陈版主，设立有限合伙企业 B 的目的是进行股权投资管理，章程规定出资将于 2028 年 1 月到位，其他出资人陆续到位，收益分配及亏损分担方式为：有合伙人依照出资比例分配和分担，当合伙财产不足清偿合伙债务时，普通合伙人承担连带责任，有限合伙人以出资额为限承担责任。

回答人：chenyiwei
该合伙企业的设立是否专为该 A 公司融资或并购服务？收益分配是依据实缴比例还是认缴比例？